【裁判字號】    99,訴,480
【裁判日期】    991028
【裁判案由】    妨害風化等
【裁判全文】
臺灣臺北地方法院刑事判決               99年度訴字第480號
公  訴  人  臺灣臺北地方法院檢察署檢察官
被      告  丙○○
            甲○○
上列被告等因妨害風化等案件，經檢察官聲請簡易判決處刑（99
年度偵字第3113號），本院認為不宜逕以簡易判決處刑（受理案
號為：99年度簡字第949 號），改依通常程序審理，判決如下：
    主  文
甲○○共同犯圖利媒介性交罪，處有期徒刑伍月，如易科罰金，
以新臺幣壹仟元折算壹日。扣案如附表所示之物均沒收。
丙○○無罪。
    事  實
一、甲○○前於民國98年8 月間因妨害風化案件為警查獲，經檢
    察官起訴後，由本院以98年度訴字第1645號審理（嗣經本院
    判處有期徒刑4 月確定，於99年1 月26日易科罰金執行完畢
    ，以上不構成累犯之事由）。詎其因缺錢花用，竟又與真實
    姓名、年籍不詳之成年應召站成員共同基於意圖使女子與他
    人為性交易行為之犯意聯絡，自98年10月起，以每日新臺幣
    （下同）2,000 元之報酬，受雇於某應召集團擔任「馬伕」
    之職務，其工作內容為由真實姓名、年籍不詳之成年應召集
    團成員撥打電話通知其接送小姐之地點，其再持0000000000
    號行動電話（聲請簡易判決處刑書誤載為「00000000001 」
    號）聯絡應召女子，嗣即駕駛車牌號碼0483 -VJ號自用小客
    車，接送應召女子至特定旅館與男客完成性交易；又自99年
    1 月起，其開始接送應召女子丙○○，由甲○○駕駛上揭車
    輛，接送丙○○從事性交易工作，並由甲○○使用00000000
    00號行動電話與丙○○使用0000000000號門號行動電話相互
    聯繫接送至旅館進行性交易事宜。嗣因男客乙○○於99年1
    月14日下午2 時接獲由應召集團發送邀約性交易之來電，因
    而約定從事性交易之時間、地點後，由甲○○駕駛上揭自用
    小客車載送丙○○，至臺北市松山區○○○路○ 段325 號「
    雅柏汽車旅館」之303 室，以全套式性交易5,000 元之代價
    與乙○○完成全套式性交易，並給付性交易代價5,000 元予
    丙○○後，為警臨檢當場查獲，並循線查得在旅館外等待之
    甲○○，並自甲○○身上扣得甲○○所有之上開行動電話1
    支（並含登記於林玉玲名下之門號晶片卡1 個），及自丙○○身上扣得性交易所得5,000 元，始悉上情。
二、案經臺北市政府警察局松山分局報告臺灣臺北地方法院檢察
    署檢察官偵查起訴。
    理  由
壹、證據能力部分：
一、按被告以外之人於偵查中向檢察官所為之陳述，除顯有不可
    信之情況者外，得為證據，刑事訴訟法第159 條之1 第2 項
    定有明文，本案證人乙○○於檢察官訊問時所為之證述，業
    經其等於證述前具結，亦無證據顯示檢察官在偵查時有不法
    取供之情形，且據上開證人做成證據之外部情狀，亦無證據
    顯示上開證述有顯不可信之情況，揆諸首揭說明，證人乙○○於偵查中之證述應有證據能力。
二、按被告以外之人於審判外之言詞或書面陳述，除法律有規定
    者外，不得作為證據，刑事訴訟法第159 條第1 項固定有明
    文；惟被告以外之人於審判外之陳述，雖不符刑事訴訟法第
    159 條之1 至第159 條之4 之規定，而經當事人於審判程序
    同意作為證據，法院審酌該言詞陳述作成時之情況，認為適
    當，亦得為證據，同法第159 條之5 第1 項亦有明文。查本
    院所引用證人乙○○於警詢中證述，性質上屬傳聞證據，又
    被告丙○○前於警詢、偵查中以被告身分所為之供述，對於
    被告甲○○而言亦屬傳聞證據，被告甲○○前於警詢、偵查
    中之供述，對於被告丙○○而言亦屬傳聞證據，且上開證據
    經查均無符合同法第159 條之1 至之4 等前4 條之情形，然
    檢察官及被告均同意引用作為本案之證據，又經本院審酌上
    開證據作成之外部情況，認為適當，認均得為本案之證據。
三、再按共同被告係屬被告以外之第三人，本質上屬於證人，於
    審判中，應依法定程序，到場具結陳述，並接受被告之詰問
    ，旨在確保被告之詰問權；但如被告已對犯罪事實為自白，
    而其自白與共同被告於審判中之供述相符，並經調查結果足
    認被告之自白與事實相符，且被告於審判中對於共同被告陳
    述之證據能力表示不爭執及就陳述內容表示無意見，雖審判
    中未令共同被告立於證人之地位而為陳述，並接受被告之詰
    問，既無礙被告訴訟防衛權及刑事真實之發現，亦得採用作
    為本案之證據（最高法院96年度臺上字第7376號判決意旨參
    照）。本案被告丙○○、甲○○於本院審理過程中以被告身
    分所為之供述，相對於對方而言均屬被告以外之人之陳述，
    惟因被告丙○○、甲○○丙○○於審判中對於共同被告陳述
    之證據能力均未爭執證據能力，且經本院提示對於共同被告
    於審判中陳述內容亦均無意見（見本院卷第69頁），則被告
    丙○○、甲○○於本院審理中所為之陳述，亦均分別得採用
    作為認定甲○○、丙○○犯罪事實有無之證據。
貳、實體部分：
一、訊據被告甲○○對上開犯罪事實均坦承不諱（見本院卷第20
    頁反面、52頁），又被告甲○○係受雇於應召站擔任「馬伕
    」工作，待遇為每天2,000 元，負責載送小姐往返旅館從事
    性交易，從99年1 月起載送應召小姐丙○○至旅館與男客進
    行性交易等情節，亦經應召小姐即同案被告丙○○於本院審
    理中證述甚明（見本院卷第21頁反面、71頁），而99年1 月
    14日當天性交易之過程，亦經證人乙○○證述明確（見偵卷
    第16、58頁）。此外，另有扣案被告甲○○所有之00000000
    00號行動電話1 支、性交易所得現金5,000 元在卷可資佐證
    （見偵卷第28、23頁），足認被告之自白與事實相符，得為
    認定其犯罪之依據。本案事證明確，被告犯罪事實應堪認定
    ，應予依法論科。
二、論罪科刑部分：
    核被告甲○○所為，係犯刑法第231 條第1 項意圖使女子與
    他人為性交而媒介以營利罪。被告在98年10月間某日起至被
    查獲時止，反覆為媒介女子與他人為性交行為之犯行，應論
    以集合犯之包括一罪。又檢察官聲請簡易判決處刑書雖僅敘
    及被告甲○○從98年12月以後至被查獲為止擔任車伕媒介性
    交易之行為，惟就被告甲○○從98年10月間某日起至98年12
    月前所為媒介性交易之行為，應為檢察官聲請效力所及，應
    由本院併予審酌。被告甲○○與真實姓名、年籍不詳之成年
    應召站成員間就本案犯行有犯意聯絡及行為分擔，故應論以
    共同正犯。爰審酌被告甲○○正值年壯，不思以正途賺取財
    富，擔任馬伕媒介色情以獲取利益，敗壞社會風氣，實屬非
    是，參以被告甲○○前因妨害風化案件為警查獲，其未及數
    月，竟再犯本案等情，併參酌其犯後坦承犯行，態度尚可，
    及其生活狀況、品行、犯罪之動機、目的、手段、所生危害
    等一切情狀，量處如主文所示之刑，並諭知易科罰金之折算
    標準。至於扣案之現金5000元，雖係員警自被告丙○○處扣
    得，惟此筆款項乃男客乙○○與該應召站成員約定完成性交
    易所給付之對價，被告丙○○係暫時代為收取，須待壹日工
    作結束後，再與應召集團拆帳，則該筆款項性質上仍為應召
    集團成員因媒介性交易犯罪所得之物；扣案之NOKIA牌插用
    0000000000 號晶片卡之行動電話1支，則為被告甲○○持之
    與應召小姐聯絡所用之物，屬被告甲○○與應召站共同媒介
    性交易之犯罪所用之物，且為被告甲○○所有之物，為被告
    甲○○陳述甚明，是分別依刑法第38條第1項第2、3款宣告
    沒收之（如附表所示）。至於0000000000號門號晶片卡1 個
    ，係由案外人林玉玲所申辦，有行動電話基本資料查詢表可
    參（見本院卷第25頁），難認係被告甲○○所有，應不予宣
    告沒收；另扣案之同案被告丙○○所有之0000000000、0000
    000000號行動電話，均為被告丙○○所有之物，而被告丙○○為與男客進行性交易之應召女子，其就上開媒介性交易之
    行為與被告甲○○並無共犯關係，是上開物品尚無宣告沒收
    之餘地，均併予說明。
、被告丙○○無罪部分：
一、公訴意旨另以：被告丙○○於99年1 月14日前某日起，使用
    0000000000號門號，傳送內容為「我是清純OL，想不想嘗試
    看看高潮5 次的感覺，想我的話請CALＺ0000000000」之內容
    足以引誘人為性交易之訊息，予不特定門號使用人，藉以招
    攬不特定人從事性交易。嗣因男客乙○○於99年1 月14日前
    數日接獲被告丙○○傳送之上開內容簡訊後，與被告丙○○
    聯絡，復於99年1 月14日14時接獲被告丙○○邀約性交易之
    來電，因而與被告丙○○相約從事性交易之時間、地點後，
    由被告甲○○駕駛上揭自用小客車載送被告丙○○，至臺北
    市松山區○○○路○ 段325 號「雅柏汽車旅館」之303 室，
    以全套式性交易5,000 元之代價與乙○○完成全套式性交易
    ，並給付性交易代價5,000 元予被告丙○○後，為警臨檢當
    場查獲。是因認被告丙○○涉犯兒童及少年性交易防制條例
    第29條之散布使人為性交易之訊息罪嫌等語。
二、按被告未經審判證明有罪確定前，推定其為無罪；又犯罪事
    實應依證據認定之，無證據不得認定犯罪事實，不能證明被
    告犯罪或其行為不罰者，應諭知無罪之判決，刑事訴訟法第
    154 條第1 項、第2 項、第301 條第1 項分別定有明文。又
    事實之認定，應憑證據，如未能發現相當證據，或證據不足
    以證明，自不能以推測或擬制之方法，為裁判基礎（最高法
    院40年度臺上字第86號判例參照）。另認定犯罪事實所憑之
    證據，雖不以直接證據為限，間接證據亦包括在內；然而無
    論直接或間接證據，其為訴訟上之證明，須於通常一般之人
    不致有所懷疑，而得確信其為真實之程度者，始得據為有罪
    之認定，倘其證明尚未達到此一程度，而有合理之懷疑存在
    時，即無從為有罪之認定，亦有最高法院76年度臺上字第49
    86號判例可資參照。又按事實審法院對於證據之取捨，依法
    雖有自由判斷之權，然積極證據不足證明犯罪事實時，被告
    之抗辯或反證縱屬虛偽，仍不能以此資為積極證據應予採信
    之理由（最高法院30年上字第482 號判例參照）。
三、再按被告之自白，須與事實相符者，始得為證據；又被告或
    共犯之自白，不得作為有罪判決之唯一證據，仍應調查其他
    必要之證據，以察其是否與事實相符，刑事訴訟法第156 條
    第1 、2 項定有明文。
四、公訴意旨認被告丙○○涉有兒童及少年性交易防制條例第29
    條之散布使人為性交易之訊息罪嫌，無非係以：被告丙○○
    、甲○○前於警詢、偵查中之供述，證人乙○○於警詢、偵
    查中證述，及自丙○○身上查扣之0000000000號、00000000
    00號行動電話等，為其主要之論據。訊據被告丙○○則堅決
    否認有何散布使人為性交易訊息之犯行，辯稱：伊先前在警
    察局說伊自己發送簡訊給不特定人，是伊亂說的，實際上伊
    是受雇於公司；伊先前看報紙小廣告應徵商務小姐，有一個
    自稱為「王大哥」的男子與伊聯絡，本案也是由王大哥安排
    伊到雅柏汽車旅館，如果伊收取5,000元，實拿2,200元，王
    大哥抽300元，其他就是公司的，王大哥也不屬於公司，算
    是媒介等語。經查：
  (一)男客乙○○曾於99年1 月14日前數日接獲邀約其進行性交易
    之簡訊，內容略為「想不想嘗試高潮5 次的感覺、來電」云
    云，嗣於99年1 月14日又接獲不明女子來電詢問是否欲從事
    性交易，即與對方相約要前往雅柏汽車旅館進行性交易一節
    ，業經證人乙○○於警詢時證稱：伊之前一通簡訊內容大約
    是：「想不想嘗試高潮5 次的感覺、來電」，於今天下午2
    時左右又接獲一通電話，由一位不知名的女子打來的，問伊
    要不要做（性交易），伊說好，雙方談好價錢5,000 元，並
    要伊至雅柏汽車旅館開房間告知房號，她會叫應召女前來從
    事色情性交易，完成性交易後價錢5,000 元，由應召小姐丙○○收取等語（見偵卷第16頁）；於偵查時證稱：因為前幾
    天伊手機收到簡訊，內容為想不想嘗試高潮5 次的感覺之類
    的話語，當天下午2 點多伊接到對方女子主動來電，電話中
    約好說要不要做性交易，價錢是全套5,000 元，伊就跟對方
    女子約在雅柏汽車旅館等語明確（見偵卷第58頁），經核其
    上開警詢、偵訊中陳述內容均大致相符；又乙○○接獲上開
    簡訊為所持用之0000000000號行動電話一情（警詢筆錄誤載
    為「0000000000」號），亦據其於本院審理時證述甚明（見
    本院卷第65頁反面），而本院前曾依職權查詢「0000000000
    」號行動電話之持用人基本資料及通聯紀錄，惟該號碼在99
    年1 月1 日至14日間並無任何人使用之紀錄一節，有遠傳電
    信公司傳真函文及函附電話持用人基本資料各1 件在卷可參
    （見本院卷第24、25頁），足以佐證證人乙○○稱其電話應
    為0000000000號一情，並非子虛；此外，證人乙○○於本院
    審理時雖曾證稱：伊是交易當天收到簡訊以後，就立刻回撥
    ，直接約性交易的時間、地點，對方沒有再打電話給伊等語
    （見本院卷第66、67頁），惟經提示於99年1 月14日警詢筆
    錄內容，並詰以為何其陳述與先前不一致，證人乙○○坦言
    因其到審理中記憶模糊，對於案發當天的事情不太有印象，
    應該是在當天做筆錄時記憶較清楚等語（見本院卷第67頁）
    ，經審酌本院審理距案發已超過半年，證人乙○○確可能因
    記憶模糊而無法明確交待當時之細節，是則就此前後不一致
    部分，應以其前於警詢、偵查中之證述較為可採。從而，上
    開事實應堪以認定。
  (二)被告丙○○於警詢時經詢以：「妳今（14）日如何與男客聯
    絡於何時到何處應召？」，供稱：「我於今（14）日13時許
    主動以0000000000號行動電話發送簡訊【我是清純OL，想不
    想嚐試看看高潮5 次的成覺，想我的話請CALL我【00000000
    00】予不特定人，該男客乙○○約於13時50分回電，並約定
    在臺北市松山區○○○路○ 段325 號3 樓（雅柏汽車旅店）
    303 房以新臺幣5,000 元之代價與其從事全套性交易，隨即
    我即請司機甲○○駕駛其所有之自小客車0483-VJ 在我上址
    從事全套性交易。」，經詢以：「妳於何時應徵？如何應徵
    ？由何人應徵？其特徵如何？如何聯絡？與應召站如何分帳
    ？如何將性交易所得交予應召站？由何人與你點收？」，供
    稱：「我沒有受僱於任何應召站從事全套性交易之工作，均
    是自己發送簡訊招攬客人。」，經詢以：「據乙○○稱其係
    依據簡訊與自稱羅琳之女子其媒介從事全套性交易，該自稱
    羅琳之女子是否為妳本人？該則簡訊是否為妳製作散佈？」
    ，供稱：「我即是羅琳本人。該則簡訊是我所製作散佈。」
    ，經詢以：「妳如何取得男客電話號碼發送簡訊？如何發送
    ？」，供稱：「我自己隨機按號碼發送，以0000000000號行
    動電話負責發送簡訊，並於簡訊內容留下0000000000行動電
    話，以便男客回電。」等語（見偵卷第9、10 頁）；惟被告
    丙○○至本院99年5 月27日準備程序及審理程序時均翻異前
    詞，並辯稱其實際上是由應召站聯繫到場從事性交易等語。
    至於同案被告甲○○前於警詢時雖曾供稱：伊是受雇於丙○○從事司機工作，薪水都是丙○○拿給伊，每次2,000 元等
    語（見偵卷第13-1頁）。惟查，被告甲○○至本院審判程序
    時即翻異前詞，改稱：伊當初是看報紙，有刊載廣告徵求司
    機，就打電話應徵，是從98年10月開始做，每天從兩點做到
    十點，每天薪水2,000 元，直接跟小姐收到錢後，在拿會去
    交給綽號「小鋼」的人，薪水是從小寫哪裡扣掉，之前在警
    詢時那麼說是公司教的等語（見本院卷第20頁反面）。據上
    ，被告甲○○、丙○○於本院審理時均翻異前詞，參以由應
    召集團外派小姐至賓館與男客從事性交易，屬常見之集團化
    之性交易經營模式，此為本院執行審判職務已知之事實，則
    被告丙○○、甲○○於本院審理中之陳述，與一般社會常情
    尚屬相符，而被告甲○○陳稱其受雇於小姐本人的說法，係
    經由應召站教導等情，亦非無法想像係應召集團為逃避警方
    追查，而採取之切割責任之方式。據上，被告丙○○與同案
    被告甲○○於嗣後均翻異前詞，且渠二人翻異後之說詞亦無
    顯不合理之處，則被告丙○○上開警詢中之自白即已難盡信
    屬實。
  (三)又經本院依職權查詢被告丙○○所持用0000000000號、0000
    000000號行動電話從99年1 月1 日至99年1 月14日間，均無
    任何與男客乙○○所持用0000000000號行動電話之通聯紀錄
    （見本院卷第24至37、42頁）。從而，被告丙○○自白其持
    0000000000號行動電話傳送簡訊至男客乙○○之行動電話，
    並與乙○○直接相約進行性交易等情詞，顯與客觀事證不符
    ，尚不得直接採為對被告丙○○不利認定之證據。
  (四)再查，證人乙○○於警詢中係證稱當時在電話中對方係稱會
    叫應召小姐前來從事性交易一情，業如前述，顯見於乙○○
    接獲電話當時，對方並未對其表示係其本人要與乙○○進行
    性交易行為無疑；又據證人乙○○於偵查中證稱：伊沒有認
    真比對電話中女性的聲音與丙○○是否為同一人等語（見偵
    卷第58頁）；另證人乙○○於審判中經檢察官詢以：「你打
    過去約對方時，對方是男生還是女生？」，答稱：「女生」
    ，詢以：「你打電話過去時，對方女生的聲音跟在庭的丙○○聲音一樣嗎？」，答稱：「不記得。」，詢以：「就你當
    時的主觀認知，你認為接電話的女生是不是在庭的丙○○？
    」，答稱：「我不能確定。」，又經審判長詢以：「當你打
    電話跟對方聯繫時，對方接電話的女子，她在電話中是說她
    本人就會過來，還是說她會派小姐過來？」，答稱：「印象
    中沒有講這些話。」，詢以：「你撥電話過去時怎麼說？」
    ，答稱：「忘記了。要看筆錄，筆錄有寫。」，詢以：「對
    方怎麼說？」，答稱：「那麼久，真的不記得，當下在警察
    局都有陳述，有沒有問這個我沒有印象。」等語（見本院卷
    第66頁反面、67頁），足見乙○○並不能確定在當天性交易
    前，是否被告丙○○本人傳送簡訊及直接撥打電話與其連絡
    相約進行性交易事宜甚明。再者，證人乙○○於警詢時即向
    員警表示早已將收到的簡訊刪除等語（見偵卷第16頁），又
    其於審判中經提示聲請簡易判決處刑書，並詢以：「簡易判
    決處刑書犯罪事實第二、三行的簡訊內容，當時員警是如何
    知道簡訊內容而把它記載在筆錄上，你是否清楚？」，答稱
    ：「應該是薛小姐那邊，我不清楚，我沒有把簡訊內容告訴
    警方，警察查的時候簡訊內容就已經刪掉。」，詢以：「你
    的意思是不是簡訊是丙○○跟警察說，警察再跟你確認？」
    ，答稱：「應該是。」，詢以：「所以簡訊上面的00000000
    00電話，你到底能不能確定？」，答稱：「我不記得，我沒
    有記號碼。」，詢以：「你當時是如何知道傳送簡訊的人，
    跟後來打電話問你要不要作性交易的人，來源是相同的？」
    ，答稱：「事實上我並不知道，來的是誰我也不絕對知道是
    哪個。」，再提示偵卷第16頁第10行以下，詢以：「據你當
    時陳述，是幾天前先收到簡訊問想不想嘗試高潮的感覺，當
    天又有女子打電話問要不要作性交易，如果不能確定這是不
    是同一個來源，為何會跟警察提到前幾天收到簡訊的事情？
    」，答稱：「這個部分我並沒有查證，是不是同一個人，這
    部分並沒有完全去確認，我只能說我接到電話就是剛好我在
    休息，我就說來，前面那段話我並不是很確認，前面不是我
    敘述的，他只是寫給我看大概是怎樣，這種簡訊很多，常常
    有，那則是哪個人，或是哪個階段收到，我無法確定，事實
    上簡訊的內容不是我敘述的，這段內容應該是丙○○的敘述
    。」等語（見本院卷第67頁反面、68頁），則由乙○○上開
    證述內容以觀，亦足徵警詢時乙○○並未主動向員警告知其
    收到包括有0000000000號號碼之簡訊，而係員警依照被告丙○○之供述詢問乙○○，乙○○才向員警表示確實曾經接獲
    內容類似之簡訊，惟因其已將簡訊刪除，故其無法確定該則
    簡訊確實之內容為何，及簡訊內是否確實記載0000000000號
    行動電話號碼，亦無法確認該簡訊是否由何號碼所發送甚明
    。綜上，僅依證人乙○○之證述，亦無從認為上開簡訊係由
    被告所傳送，至為灼明。
五、綜上所述，檢察官雖認為被告丙○○有向不特定人傳送含有
    使人為性交易內容簡訊之行為，惟證明上開事實之證據僅被
    告丙○○先前於警詢、偵查中之自白，及同案被告甲○○前
    於警詢、偵查中供承係受雇於被告丙○○個人之情詞，然被
    告丙○○、同案甲○○至本院準備程序中均翻異前詞，同案
    被告甲○○更陳稱其受雇於小姐本人的說法係經由應召站教
    導等語，此與一般應召集團為逃避警方追查而採取切割責任
    之方式相符，則被告、共同被告甲○○前於警詢、偵查中供
    述是否可採，已不無疑問，再者，經查被告丙○○上開自白
    內容顯與客觀事證即相關行動電話之通聯紀錄不符，更難遽
    以採信。另據證人即男客乙○○之證述內容，亦無法確定在
    當天從事性交易前，係被告丙○○本人以電話與其聯絡之事
    實。從而，本案並無證據證明被告丙○○有何傳送性交易內
    容之簡訊予不特定人之事實，公訴意旨認被告丙○○構成兒
    童及少年性交易防制條例第29條之罪，顯有誤會，自應由本
    院為被告丙○○無罪之諭知。
據上論斷，應依刑事訴訟法第299 條第1 項前段、第301 條第1
項，刑法第231 條第1 項、第41條第1 項前段、第38條第1 項第
2 款、第3 款，判決如主文。
本案經檢察官文家倩到庭執行職務。
中    華    民    國    99    年    10    月    28    日
                  刑事第十八庭審判長法  官  彭慶文
                                    法  官  林玉蕙
                                    法  官  陳思帆
以上正本證明與原本無異。
如不服本判決應於收受送達後10日內向本院提出上訴書狀，並應
敘述具體理由；其未敘述上訴理由者，應於上訴期間屆滿後20日
內向本院補提理由書（均須按他造當事人之人數附繕）「切勿逕
送上級法院」。
                                    書記官  林素霜
中    華    民    國    99    年    10    月    29    日
附表：
┌──┬─────────────┬──────────┐
│編號│物品名稱                  │沒收之依據          │
├──┼─────────────┼──────────┤
│ 一 │現金新臺幣5,000元         │第38條第1 項第3 款  │
├──┼─────────────┼──────────┤
│ 二 │NOKIA 牌0000000000號行動電│第38條第1項第2款    │
│    │話（不含門號晶片卡）      │                    │
└──┴─────────────┴──────────┘

司法院資訊處製作；財團法人民間司法改革基金會備份。
